臺灣桃園地方法院交通事件裁定　　100年度交聲字第511號
原處分機關　交通部公路總局新竹區監理所桃園監理站
異　議　人
即受處分人　陳宗得
上列異議人因違反道路交通管理處罰條例案件，對於交通部公路
總局新竹區監理所桃園監理站於民國100 年6 月16日所為之處分
（原處分案號：桃監裁字第裁52-DB0000000號），聲明異議，本
院裁定如下：
    主    文
異議駁回。
    理    由
一、原處分意旨略以：異議人即受處分人陳宗得於民國100 年5
    月2 日晚間9 時56分許，駕駛車牌號碼LP-5907 號自用小客
    車，行經桃園縣大園鄉○○○路、埔心街口，拒絕接受酒精
    濃度測試之檢定，為桃園縣政府警察局大園分局員警以異議
    人有「疑有酒駕情事拒絕接受酒測」之違規事實為由，並填
    製桃警局交字第DB0000000 號舉發違反道路交通管理事件通
    知單。嗣經原處分機關依道路交通管理處罰條例第35條第4
    項及第67條第2 項（原裁決書漏載後者條文）之規定，處異
    議人罰鍰新臺幣（下同）6 萬元，吊銷駕駛執照，3 年內不
    得考領駕駛執照等語。
二、異議意旨略以：異議人陳宗得係駕駛自用小客車違規，卻吊
    銷聯結車駕照，因異議人以駕駛聯結車為業，且家中一切開
    銷皆仰賴異議人，為此，爰依法聲明異議，請求撤銷原處分
    云云。
三、按「汽車駕駛人拒絕接受酒精濃度測試之檢定者，處6 萬元
    罰鍰，並當場移置保管該汽車及吊銷該駕駛執照」；「汽車
    駕駛人，曾依第35條第4 項前段之規定吊銷駕駛執照者，3
    年內不得考領駕駛執照」；「汽車駕駛人，因違反本條例及
    道路交通安全規則之規定，受吊銷駕駛執照處分時，吊銷其
    持有各級車類之駕駛執照」，道路交通管理處罰條例第35條
    第4 項前段、第67條第2 項、第68條第1 項分別定有明文。
四、經查：
（一）異議人於上開時、地駕駛上開自用小客車，因疑似有酒駕
      情事，員警欲對其實施酒測，異議人拒絕接受酒精濃度測
      試之檢定，該違規事實為警舉發，有桃園縣政府警察局舉
      發違反道路交通管理事件通知單1 紙在卷可稽，且為異議
      人於聲明異議狀中所不爭執，其前開違規行為堪以認定。
（二）關於吊銷駕駛執照處分效力與執行方式之法令依據，應依
      據道路交通管理處罰條例第68條規定，然該條業於94年12
      月14日修正，並於95年2 月27日經行政院以院臺交字第09
      50082898號令發布定自95年3 月1 日施行（下稱修正後）
      。按94年12月14日修正前（下稱修正前）道路交通管理處
      罰條例第68條係規定：「汽車駕駛人因違反本條例及道路
      交通安全規則之規定，受『吊扣或吊銷』駕駛執照處分時
      ，『吊扣或吊銷』其持有各級車類之駕駛執照。」，而修
      正後之道路交通管理處罰條例第68條規定則係：「汽車駕
      駛人，因違反本條例及道路交通安全規則之規定，受『吊
      銷』駕駛執照處分時，『吊銷』其持有各級車類之駕駛執
      照。」，其立法理由略以：「原條文將違法或違規駕駛人
      所持有各級車輛之駕駛執照一併吊扣或吊銷失之過酷，影
      響人民工作及生活過鉅，爰修正之。」等語，有道路交通
      管理處罰條例第68條審查報告可資查考（見立法院公報第
      94卷第70期第135 頁至138 頁），是綜觀前開法條及修法
      說明，通過之修正條文既未將該條全數刪除，而僅係將道
      路交通管理處罰條例第68條原有條文中之「吊扣或」三字
      刪除，故受「吊扣」駕駛執照處分時，固不再吊扣其持有
      各級車類之駕駛執照，然於受「吊銷」駕駛執照處分時，
      仍應吊銷其持有各級車類之駕駛執照至為明確。就修正後
      道路交通管理處罰條例第68條之規定觀之，受吊扣駕駛執
      照處分，不再吊扣其持有各級車類之駕駛執照，僅於受吊
      銷駕駛執照處分時，始吊銷其持有各級車類之駕駛執照，
      而限縮修正前條文之適用範圍，即受吊扣駕駛執照處分，
      不在本條規定適用之列，是該條已經考量人民工作、生活
      及人格自由發展，禁止異議人於3 年內考領駕駛執照，亦
      與該處分所追求之公共利益，即用路大眾之用路安全具關
      聯性，該處分所侵害之工作權亦僅限於駕駛車輛部分，比
      例尚屬相合。基此，異議人有於上開時間、地點拒絕酒測
      之違規，本即應依道路交通管理處罰條例第35條第4 項、
      第67條第2 項之規定，受吊銷駕駛執照、3 年內不得考領
      駕照之處分，並依同條例修正後第68條第1 項規定，吊銷
      其持有之各級駕駛執照無誤。是原處分機關因異議人有拒
      絕接受酒精濃度測試之違規情事，依法裁處，要無違誤。
五、綜上所述，異議人確有於上述時地拒絕接受酒精濃度測試之
    違規情事，原處分機關依道路交通管理處罰條例第35條第4
    項、第67條第2 項規定，裁處罰鍰6 萬元，並吊銷其駕駛執
    照，3 年內不得考領駕駛執照，應予維持。是異議人本件聲
    明異議，為無理由，應予駁回。
六、爰依道路交通管理處罰條例第87條第2 項，道路交通事件處
    理辦法第18條，裁定如主文。
中    華    民    國   100    年    7     月    14    日
                  交通法庭    法  官  李麗珍
以上正本證明與原本無異。
如不服本裁定，應於裁定送達後5 日內向本院提出抗告狀。
                              書記官  李靜華
中    華    民    國   100    年    8     月    3     日